【裁判字號】    97,台抗,585
【裁判日期】    970911
【裁判案由】    聲請假扣押
【裁判全文】
最高法院民事裁定              九十七年度台抗字第五八五號
再 抗告 人  雲林縣口湖鄉農會
法定代理人  乙○○
訴訟代理人  楊博堯律師
上列再抗告人因與相對人甲○○（即王之繼承人）間聲請假扣
押事件，對於中華民國九十七年六月三十日台灣高等法院裁定（
九十七年度抗字第一０二一號），提起再抗告，本院裁定如下：
    主  文
再抗告駁回。
再抗告訴訟費用由再抗告人負擔。
    理  由
按對於抗告法院所為抗告有無理由之裁定再為抗告，僅得以其適
用法規顯有錯誤為理由，並應經原法院之許可；此項許可，以原
裁定所涉及之法律見解具有原則上之重要性者為限，此觀民事訴
訟法第四百八十六條第四項、第五項之規定自明。如原法院認再
抗告應行許可，並添具意見書，逕將訴訟卷宗送交再抗告法院，
再抗告法院審查原法院所添具意見書，認再抗告不應准許，並不
受該意見書所載許可再抗告理由之拘束，參照同法第四百三十六
條之五第一項之規定，得逕以裁定駁回之。本件原法院以：再抗
告人對相對人聲請假扣押，僅稱：相對人有將財產搬移隱匿，恐
日後有不能強制執行或甚難強制執行之虞，惟未能提出可使法院
信其主張為真實並能即時調查之證據予以釋明，爰廢棄台灣台北
地方法院（下稱台北地院）所為准予再抗告人對相對人假扣押之
裁定，駁回再抗告人之聲請。再抗告人再為抗告，係以：原法院
就假扣押之原因，並未通知伊釋明，且伊於聲請假扣押時已屢經
催討，並聽聞相對人有脫產之情事云云，況相對人於知悉伊欲對
其假扣押後，便將其存款提領一空，移轉不知去向云云，為其論
據。
查債權人聲請假扣押，應就其請求及假扣押之原因釋明，須所為
之釋明有不足，而債權人陳明願供擔保或法院認為適當者，始得
定相當之擔保，命供擔保後為假扣押，此觀民事訴訟法第五百二
十三條第一項、第五百二十六條第一項、第二項之規定自明。本
件原法院以再抗告人未就假扣押之原因予以釋明，而廢棄台北地
院准予再抗告人假扣押之裁定，駁回再抗告人之聲請，經核於法
洵無違誤。且原法院於裁定前已通知再抗告人陳述意見，再抗告
人亦已提出民事陳報狀，有原法院卷內資料可稽，即難謂原法院
於裁定前未使再抗告人有陳述意見之機會，而有違民事訴訟法第
五百二十八條第二項之規定。再抗告人所陳上開理由，核與適用
法規是否顯有錯誤無涉，且亦無所涉及之法律見解具有原則上重
要性之情事，其再為抗告，不應許可。
據上論結，本件再抗告為不合法。依民事訴訟法第四百九十五條
之一第二項、第四百八十一條、第四百四十四條第一項前段、第
九十五條、第七十八條，裁定如主文。
中    華    民    國  九十七  年    九    月   十一   日
                      最高法院民事第六庭
                          審判長法官  朱  建  男
                                法官  顏  南  全
                                法官  林  大  洋
                                法官  沈  方  維
                                法官  袁  靜  文
      本件正本證明與原本無異
                                      書  記  官
中    華    民    國  九十七  年    九    月  二十三  日
                                                Ａ


司法院資訊處製作；財團法人民間司法改革基金會備份。
